【裁判字號】    97,抗,274
【裁判日期】    970328
【裁判案由】    聲明異議
【裁判全文】
臺灣高等法院臺中分院刑事裁定           97年度抗字第274號
抗  告  人
即受 刑 人  乙○○
上列抗告人因聲明異議案件，不服臺灣臺中地方法院中華民國97
年1月29日裁定（97年度聲更字第3號）提起抗告，本院裁定如下
：
    主  文
抗告駁回。
    理  由
一、原裁定意旨詳如附件一內容所載。
二、本件抗告意旨詳如附件二內容所載。
三、按「受刑人或其法定代理人或配偶以檢察官執行之指揮為不
    當者，得向諭知該裁判之法院聲明異議。」，刑事訴訟法第
    484條定有明文；惟於刑事訴訟法第484條、第485條、第486
    條關於聲明異議所規範之法條中並無明文準用刑事訴訟法第
    273條第6項之定期間先命補正之規定；是於聲明異議案件中
    法院自無從命聲明異議之聲請人補正其程式瑕疵，亦不生更
    正之效力。
四、又受刑人或其法定代理人或配偶，以檢察官執行之指揮不當
    者，得向諭知該裁判之法院聲明異議，刑事訴訟法第484條
    定有明文。因而得以檢察官執行之指揮為不當而聲明異議之
    人，僅有受刑人本人或其法定代理人及配偶，如不具上開身
    分關係之人，即無權聲明異議。
五、經查：
  (一)本件抗告人即受刑人（以下稱抗告人）乙○○之原聲請狀載
    明係對臺灣臺中地方法院檢察署94年度執字第1944號案件聲
    請「撤銷檢察官不當指揮」，有聲明狀在卷可按（原審法院
    96年度聲字第2766號卷）；是縱使抗告人於本件抗告意旨內
    陳報係更正對臺灣臺中地方法院檢察署96年度執字第1944號
    案件聲請撤銷檢察官執行指揮不當，而非原聲請狀所載之原
    地檢署94年度執字第1944號案件，既不生更正之效力，法院
    復無從命其補正，自僅得就抗告人之原聲請狀載明係對臺灣
    臺中地方法院檢察署94年度執字第1944號案件聲請「撤銷檢
    察官不當指揮」之部分而為審酌。
  (二)而依據抗告人於原聲請狀所指關於上述94年度執字第1944號
    案件之受刑人係甲○○，與抗告人無任何親屬關係，抗告人
    亦非甲○○之法定代理人或配偶，依法並無權對上述94年度
    執字第1944號案件檢察官執行之指揮聲明異議；是原審法院
    認抗告人之聲明異議於法不合，予以駁回，經核尚屬妥適。
    原裁定既經駁回抗告人之聲明異議，抗告人除得依法另行具
    狀就上述96年度執字第1944號案件之執行聲明異議外，關於
    本件程式之欠缺要屬無從補正，本件抗告難認有理，抗告人
    仍執前詞提起抗告，指摘原裁定不當，為無理由，應予駁回
    。
六、據上論斷，應依刑事訴訟法第412條，裁定如主文。
中    華    民    國    97    年    3     月    28    日
            刑事第三庭    審判長法  官  王  增  瑜
                                法  官  蔡  紹  良
                                法  官  梁  堯  銘
上列正本證明與原本無異。
不得抗告。
                                書記官  陳  麗  玉
中    華    民    國    97    年    3     月    31    日


司法院資訊處製作；財團法人民間司法改革基金會備份。
